tr: Kayak bağlama parçası tipi: Fren; Krampon; Topuk parçası; Eklenti; Kayış; Montaj plakası; Yükseltici kit; Vida; Ara parçası; Burun parçası; Diğer
bg-BG: Тип част за ски автомат: Спирачка; Котка (ски котка); Задна част (пета); Вложка; Каишка; Монтажна пластина; Повдигащ комплект; Винт; Разделител; Предна част; Друга
hr-HR: Vrsta dijela skijaškog veza: Kočnica; Dereza; Petni dio; Umetak; Remen za zglob; Montažna ploča; Komplet za povišenje; Vijak; Odstojnik; Prednji dio; Ostalo
fr: Type de pièce de fixation de ski: Frein; Crampon; Talonnière; Insert; Leash; Plaque de montage; Kit de rehausse; Vis; Cale d'espacement; Butée; Autre
en: Ski binding part type: Brake; Crampon; Heel piece; Insert; Leash; Mounting plate; Riser kit; Screw; Spacer; Toe piece; Other
es: Tipo de pieza de fijación de esquí: Freno; Crampón; Talonera; Inserción; Correa; Placa de montaje; Kit de elevación; Tornillo; Espaciador; Puntera; Otro
sl-SI: Vrsta dela za smučarske vezi: Zavora; Srenač; Petni del; Vložek; Varnostni trak; Montažna plošča; Komplet za dvig; Vijak; Distančnik; Glava; Drugo
zh-CN: 滑雪固定器部件类型: 止滑器; 冰爪; 后跟部件; 插件; 脱落绳; 安装板; 垫高套件; 螺钉; 垫片; 脚趾部件; 其他
pt-BR: Fixação de esqui tipo de peça: Freio; Crampon; Calcanheira; Inserção; Correia; Placa de montagem; Kit de elevação; Parafuso; Espaçador; Biqueira; Outro
th: ประเภทชิ้นส่วนยึดสกี: เบรก; แครมปอน; ชิ้นส่วนส้นเท้า; อินเสิร์ต; สายรัด; แผ่นยึด; ชุดยกสูง; สกรู; สเปเซอร์; ชิ้นส่วนปลายเท้า; อื่นๆ
nl: Skibinding onderdeeltype: Rem; Stijgijzer; Hielstuk; Inzetstuk; Vangriem; Montageplaat; Riser-kit; Schroef; Afstandhouder; Teenstuk; Overig
sv: Typ av skidbindningsdel: Broms; Skarjärn; Häldel; Insats; Fångrem; Monteringsplatta; Höjningssats; Skruv; Distans; Tådel; Övrigt
ko: 스키 바인딩 부품 유형: 브레이크; 크램폰; 힐 피스; 인서트; 리쉬; 장착 플레이트; 라이저 키트; 나사; 스페이서; 토 피스; 기타
zh-TW: 滑雪板固定器零件類型: 煞車; 冰爪; 後跟器; 嵌件; 防脫繩; 安裝板; 墊高套件; 螺絲; 墊片; 前腳器; 其他
da: Reservedelstype for skibinding: Bremse; Skarjern; Hælstykke; Indsats; Fangrem; Monteringsplade; Riser-sæt; Skrue; Afstandsstykke; Tåstykke; Andet
ru: Тип детали лыжного крепления: Ски-стоп; Кошки; Пяточная часть; Вставка; Лиш; Монтажная пластина; Комплект проставок; Винт; Спейсер; Носовая часть; Другое
el: Τύπος εξαρτήματος δέστρας σκι: Φρένο; Κραμπόν; Τμήμα φτέρνας; Ένθετο; Ιμάντας; Πλάκα τοποθέτησης; Κιτ ανύψωσης; Βίδα; Αποστάτης; Τμήμα μύτης; Άλλο
vi: Loại bộ phận gắn ván trượt tuyết: Phanh; Đế đinh; Phần gót; Phần chèn; Dây buộc; Tấm gắn; Bộ nâng; Ốc vít; Miếng đệm; Phần mũi; Khác
nb: Deletype for skibinding: Brems; Skarejern; Bakbinding; Innsats; Sikkerhetsstropp; Monteringsplate; Hevesett; Skrue; Avstandsstykke; Frembinding; Annet
ro-RO: Tip de piesă pentru legătura de schi: Frână; Colțar; Piesă călcâi; Inserție; Curea de siguranță; Placă de montare; Kit de înălțare; Șurub; Distanțier; Piesă vârf; Alta
cs: Typ součásti lyžařského vázání: Brzda; Stoupací železa; Patka; Inzert; Pojistné lanko; Montážní deska; Zvyšovací podložka; Šroub; Podložka; Špička; Jiný
sk-SK: Typ dielu lyžiarskeho viazania: Brzda; Mačka; Pätka; Vložka; Poistné lanko; Montážna doska; Zvyšovacia súprava; Skrutka; Podložka; Špička; Iné
hu: Síkötés típusa: Fék; Hágóvas; Sarokrész; Betét; Biztonsági pánt; Rögzítőlemez; Magasító készlet; Csavar; Távtartó; Orr-rész; Egyéb
fi: Suksisiteen osan tyyppi: Jarru; Jäärauta; Kantaosa; Insertti; Karkuremmi; Asennuslevy; Korotuspalasarja; Ruuvi; Välikappale; Etuosa; Muu
pt-PT: Tipo de peça da fixação de esquis: Travão; Grampão; Calcanheira; Inserção; Fita de segurança; Placa de montagem; Kit de elevação; Parafuso; Espaçador; Biqueira; Outro
ja: スキービンディング部品タイプ: ブレーキ; クランポン; ヒールピース; インサート; リーシュ; マウンティングプレート; ライザーキット; ネジ; スペーサー; トゥピース; その他
de: Typ des Skibindungsteils: Bremse; Harscheisen; Fersenautomat; Insert; Fangriemen; Montageplatte; Riser-Kit; Schraube; Abstandhalter; Vorderbacken; Andere
it: Tipo dell'attacco da sci: Freno; Rampone; Talloniera; Inserto; Laccio; Piastra di montaggio; Kit di rialzo; Vite; Distanziatore; Puntale; Altro
lt-LT: Slidžių apkaustų dalies tipas: Stabdys; Tvirtinamosios katės; Kulno dalis; Įdėklas; Saitas; Montavimo plokštelė; Paaukštinimo rinkinys; Varžtas; Tarpiklis; Priekinė dalis; Kita
pl: Typ części wiązań narciarskich: Skistoper; Harszla; Piętka; Insert; Smycz; Płyta montażowa; Zestaw podwyższający; Śruba; Podkładka dystansowa; Przód wiązania; Inne